臺灣雲林地方法院民事裁定
111年度港簡聲字第2號
聲  請  人  林志成
相  對  人  吳政翰
上列當事人間請求停止執行事件，本院裁定如下：
    主  文
聲請人供擔保新臺幣75,000元後，本院110年度司執字第18681號
損害賠償強制執行事件，於本院111年度港簡字第37號確認調解
書無效事件判決確定、和解或撤回起訴前，應暫予停止。
    理  由
一、本件聲請意旨略以：相對人執雲林縣○○鄉○○○○○000○○○○○○○0
    0號調解書（下稱系爭調解書）為執行名義，對聲請人為強
    制執行，經本院以110年度司執字第18681號損害賠償強制執
    行事件受理在案（下稱系爭執行事件）。惟相對人未經訴外
    人黃麗芬授權代理，即與聲請人成立調解，系爭調解書應屬
    無效，相對人執以聲請強制執行，於法不合。聲請人並已提
    起確認調解書無效之訴，因判決尚未確定，倘不停止執行系
    爭執行事件，聲請人將遭受難以回復之損害，為此願供擔保
    ，聲請停止系爭執行事件之強制執行程序等語。
二、有回復原狀之聲請，或提起再審或異議之訴，或對於和解為
    繼續審判之請求，或提起宣告調解無效之訴、撤銷調解之訴
    ，或對於許可強制執行之裁定提起抗告時，法院因必要情形
    ，或依聲請定相當並確實擔保，得為停止強制執行之裁定，
    強制執行法第18條第2項定有明文。又法院依強制執行法第1
    8條第2項定擔保金額而准許停止強制執行之裁定者，該項擔
    保係備供債權人因停止執行所受損害之賠償，其數額應依標
    的物停止執行後，債權人未能即時受償或利用該標的物所受
    之損害額，或其因另供擔保強制執行所受之損害額定之，非
    以標的物之價值或其債權額為依據（最高法院91年度台抗字
    第429號裁定參照）。
三、經查：
　㈠本件相對人以系爭調解書為執行名義，向本院聲請強制執行
    ，經本院以系爭執行事件受理在案；又聲請人已向本院提起
    確認調解書無效之訴，由本院以111年度港簡字第37號受理
    等節，業經本院調閱上開卷宗查核屬實，依前揭說明，系爭
    執行事件之強制執行程序尚未終結，是聲請人所為本件停止
    執行之聲請，於法尚無不合。
  ㈡相對人系爭執行事件請求標的為新臺幣（下同）50萬元，如
    停止執行，相對人未能即時受償，預計所受之損害額，應依
    該債權總金額法定利息百分之5計算。參以聲請人所提確認
    調解書無效訴訟之訴訟標的價額未逾民事訴訟法第466條所
    定數額，屬不得上訴第三審之事件，依各級法院辦案期限實
    施要點規定，民事簡易訴訟程序之第一審、第二審審判案件
    之期限分別為10個月、2年，加上裁判送達、上訴、分案等
    期間，預估聲請人提起債務人異議之訴獲准停止執行，因而
    致相對人之執行延宕之期間約為3年，則相對人因無法強制
    執行以滿足其債權期間所生之利息損失，即應以上開相對人
    本得執行之債權總金額與執行延宕期間3年，按週年利率百
    分之5計算為75,000元（計算式：500,000元×5%×3=75,000元
    ），爰酌定擔保金額如主文所示。
四、依強制執行法第18條第2項，裁定如主文。
中　　華　　民　　國　　111 　年　　2 　　月　　24　　日
                  北港簡易庭      法  官  詹皇輝
以上正本係照原本作成。
如不服本裁定，應於送達後10日內，向本院北港簡易庭提出抗告
狀並表明抗告理由，如於本裁定宣示後送達前提起抗告者，應於
裁定送達後10日內補提抗告理由書（須附繕本）。
中　　華　　民　　國　　111 　年　　2 　　月　　24　　日
                                  書記官  伍幸怡